【裁判字號】    97,易,306
【裁判日期】    970312
【裁判案由】    竊盜
【裁判全文】
臺灣高雄地方法院刑事判決              97年度易字第306號
公  訴  人  臺灣高雄地方法院檢察署檢察官
被      告  丙○○
上列被告因竊盜案件，經檢察官提起公訴（96年度偵字第35148
號、97年度偵字第314 號），被告就被訴事實為有罪之陳述，經
本院裁定進行簡式審判程序，並判決如下：
    主  文
丙○○犯竊盜貳罪，各處拘役肆拾伍日，如易科罰金，均以新台
幣壹仟元折算壹日。又犯竊盜未遂罪，處拘役肆拾日，如易科罰
金，以新台幣壹仟元折算壹日。應執行拘役壹佰貳拾日，如易科
罰金，以新台幣壹仟元折算壹日。
    事  實
一、丙○○因缺錢花用，基於意圖為自己不法之所有，於民國96
    年11月6 日18時30分許，在高雄縣梓官鄉○○○路652 巷49
    號「復郁機械公司」之工廠後方，徒手竊取乙○○所有價值
    約新台幣1,200 元之圓形鐵板1 塊得手，旋以機車載運至址
    設高雄縣梓官鄉○○○路77號「昇益資源回收場」，變賣予
    不知情之該資源回收場老闆蕭勝隆，得款新台幣（下同）47
    7 元。其食髓知味，於同年11月7 日18時許，再另基於為自
    己不法所有意圖，於上開地點，以相同手法竊取相似之圓形
    鐵板1 塊得手，旋以機車載離現場，嗣於同日23時30分許，
    載運該圓形鐵板至上開資源回收場變賣之際，適為警巡邏發
    現，惟丙○○當時惟恐犯行遭發覺，乃向警方佯稱鐵板為其
    包工程所剩之材料，因而順利變賣，亦得款477 元。嗣經警
    認有疑義，經數日查訪結果，得知該等圓形鐵板為復郁機械
    公司內之物品，始循線查悉上情。
二、96年12月20日上午10時許，在高雄縣梓官鄉○○○路650 號
    旁，見丁○○之祖墳前價值約2 萬元之白鐵門（長1.94公尺
    、寬0.9 公尺、重31公斤）經人拆下後置於該處，且四周無
    人看管，認有機可乘，竟基於為自己不法所有意圖，向上開
    資源回收廠老闆蕭勝隆佯稱有白鐵門欲變賣，並引導蕭勝隆
    駕駛車牌號碼33 68-GP號自小貨車前往該處，由丙○○單獨
    進入墓園將上開白鐵門搬出墓園外，正徒手將該白鐵門搬上
    該貨車之際，適為在附近務農之郭清源發現，隨即報警處理
    。乃於同日上午11時50分許為警查獲，因而未遂。
二、案經乙○○、丁○○訴由高雄縣政府警察局岡山分局報告臺
    灣高雄地方法院檢察署檢察官偵查起訴。
    理  由
一、按本件被告丙○○所犯係死刑、無期徒刑、最輕本刑為3 年
    以上有期徒刑以外之罪，其於準備程序就被訴事實為有罪之
    陳述，經本院告知簡式審判程序之旨，並聽取其與檢察官之
    意見後，本院認無不得或不宜改依簡式審判程序進行之情事
    ，依刑事訴訟法第273 條之1 第1 項規定，裁定進行簡式審
    判程序，合先敘明。
二、上揭事實，均據被告於本院審理時坦承不諱，核分別與告訴
    人乙○○於警詢及偵查中之指述、告訴人丁○○於警詢之指
    述情節大致相符，並據證人蕭勝隆於警詢、偵查中證述被告
    確有於96年11月6 日、96年11月7 日持圓形鐵板至其資源回
    收廠變賣，均各賣得477 元，及96年12月20日經被告通知要
    變賣其所有之鐵門而前往載運等語，暨證人郭清源證稱發現
    被告與上開貨車經過其工寮前，認被告可能去載贓物，因而
    尾隨於後始發現等情在卷，復有高雄縣政府警察局岡山分局
    赤崁派出所員警職務報告、贓物認領保管單、買賣登記簿各
    1 份、相似之圓形鐵板照片1 幀、現場照片4 幀附卷可佐。
    足認被告之自白與事實相符，洵堪採為論罪科刑之依據。本
    案事證明確，被告上開竊盜犯行均堪以認定，應予依法論科
    。
三、按刑法上竊盜罪既遂未遂區分之標準，係採權力支配說，即
    行為人將竊盜之客體，移入一己實力支配之下者為既遂，若
    著手於竊盜，而尚未脫離他人之持有，或未移入一己實力支
    配之下者，則為未遂，是若尚未將他人財物移歸自己所持，
    即應成立竊盜未遂罪，本案被告雖已著手於竊取白鐵門之行
    為，然於尚未將該鐵門置於自己實力支配之下，即為證人郭
    清源當場發覺，並報警查獲，顯係已著手於犯罪行為之實行
    而不遂，應論以未遂犯。是核被告所為，分別係犯刑法第32
    0 條第1 項之竊盜罪及刑法第320 條第3 項、第1 項之竊盜
    未遂罪。被告已著手於上開竊盜行為之實行而不遂部分，為
    未遂犯，依刑法第25條第2 項規定按既遂犯之刑度減輕之。
    被告利用不知情而無犯罪故意之資源回廠老闆蕭勝隆實施其
    竊盜犯行，為間接正犯。被告所犯上開3 罪間，犯意各別，
    行為互殊，應予分論併罰。公訴意旨認被告係以一行為竊取
    上開2 塊圓形鐵板，而認被告僅犯竊盜2 罪，容有誤認，附
    此敘明。爰審酌被告前有毒品前科，有臺灣高雄地方法院檢
    察署刑案資料查註紀錄表、台灣高等法院被告前案紀錄表各
    1 份在卷可憑，其品行顯然不佳，又其於本院審理時已坦承
    犯行，態度良好，所竊圓形鐵板2 塊業經證人蕭勝隆轉賣，
    不復尋得，造成告訴人乙○○之損失，另所竊白鐵門於尚未
    得手之際即為警查扣，並發還與告訴人丁○○，未造成其實
    際損失，及考量其犯罪之手段、所竊財物價值、犯罪所得、
    所生危害等一切情狀，分別量處如主文所示之刑。併斟酌被
    告為高工畢業，現為臨時工，每月收入約1 萬6 千元，家境
    小康，業據其於本院審理時供明在卷暨犯罪情節等情，均諭
    知如主文所示易科罰金之折算標準，並定其應執行之刑及諭
    知易科罰金之折算標準，以示懲儆。
據上論斷，應依刑事訴訟法第273 條之1 第1 項、第299 條第1
項前段，刑法第320 條第1 項、第3 項、第25條第1 項、第2 項
、第41條第1 項前段、第51條第6 款，刑法施刑法第1 條之1，
判決如主文。
本案經檢察官甲○○到庭執行職務。
中    華    民    國    97    年    3     月    12    日
                  刑事第十六庭  法  官  黃苙荌
以上正本證明與原本無異。
如不服本判決應於收受本判決後10日內向本院提出上訴書狀，並
應敘述具體理由，如未敘述上訴理由者，應於上訴期間屆滿後20
日內補提理由書狀於本院（均須按他造當事人之人數附繕本）「
切勿逕送上級法院」。
中    華    民    國    97    年    3     月    14    日
                                書記官  郭育秀
附錄論罪科刑法條：
中華民國刑法第321條
犯竊盜罪而有左列情形之一者，處6 月以上、5 年以下有期徒刑
：
一  於夜間侵入住宅或有人居住之建築物、船艦或隱匿其內而犯
    之者。
二  毀越門扇、牆垣或其他安全設備而犯之者。
三  攜帶兇器而犯之者。
四  結夥三人以上而犯之者。
五  乘火災、水災或其他災害之際而犯之者。
六  在車站或埠頭而犯之者。
前項之未遂犯罰之。
中華民國刑法第320 條
意圖為自己或第三人不法之所有，而竊取他人之動產者，為竊盜
罪，處5 年以下有期徒刑、拘役或5 百元以下罰金。
意圖為自己或第三人不法之利益，而竊佔他人之不動產者，依前
項之規定處斷。
前二項之未遂犯罰之。


司法院資訊處製作；財團法人民間司法改革基金會備份。
